臺灣高等法院臺中分院刑事裁定　　　　 96年度交抗字第793號
抗　告　人
即受處分人　甲○○
上列抗告人因聲明異議案件，不服臺灣臺中地方法院中華民國96
年8月8日第一審裁定（96年度交聲字第96號）提起抗告，本院裁
定如下：
    主    文
抗告駁回。
    理    由
一、本件經本院審酌結果，認為原審法院所為異議駁回之裁定，
    並無不合，應予維持，並引用原審法院之證據及理由（如附
    件）。
二、抗告意旨略以：原審未傳喚抗告人即受處分人甲○○到庭言
    詞辯論及詰問證人，有違刑事訴訟法第163條、第271條、第
    287條之1、第288條之2等規定。又本件拖吊時，完全沒有警
    察，僅讓拖吊場之司機單獨將抗告人之車輛拖出，員警後來
    再追認，有違舉發規定。另抗告人停車處即台北縣泰山鄉○
    ○路○段765巷內之標線，有違反行政法明確性原則、平等原
    則、比例原則和刑法第131條圖利違章工廠，抗告人於96年2
    月27日向臺北縣警察局申請更正案，經訴願後，已提起行政
    訴訟，應依道路交通案件處理辦法第17條第 2項規定，裁定
    停止本件程序云云。
三、經查：(一)受處分人，不服第八條主管機關所為之處罰，得於
    接到裁決書之翌日起二十日內，向管轄地方法院聲明異議，
    法院受理異議，以裁定為之；法院受理有關交通事件，準用
    刑事訴訟法之規定，其處理辦法，由司法院會同行政院定之
    ，道路交通管理處罰條例第87條第1項、第2項、第89條分別
    定有明文。又司法院、行政院依上開規定會同訂定道路交通
    案件處理辦法第 4條亦明文：聲明異議案件之處理，除準用
    刑事訴訟法有關規定外，依本辦法之規定處理之。再者，判
    決方以言詞辯論為原則，裁定則除因當庭之聲明而為之者，
    應經訴訟關係人之言詞陳述外，並無言詞辯論之必要，此觀
    諸刑事訴訟第221條、第222條之規定即明。查交通事件之聲
    明異議，既以裁定為之，則道路交通管理處罰條例第89條及
    道路交通案件處理辦法第 4條所謂準用刑事訴訟法之規定，
    乃係準用裁定之相關程序規定，有關判決之言詞辯論及詰問
    證人等程序規定，自不在準用之列，是本件原審裁定未傳喚
    抗告人到庭言詞辯論及詰問證人，尚難指其程序違法。另道
    路交通案件處理辦法第16條固規定：「交通法庭就聲明異議
    之案件，必要時，得訊問受處分人及其他關係人，並得傳喚
    證人，命行鑑定，實施勘驗」，惟有無訊問、傳喚、調查之
    必要，當由受理法院依職權裁量，若法院認事證已明，未訊
    問受處分人或傳喚證人，亦難指係違法。(二)本件係臺北縣政
    府警察局新莊分局員警於95年12月10日，在台北縣泰山鄉○
    ○路○段765巷內繪有「禁止臨時停車」標線處，逕行拖吊抗
    告人所有車牌3R－7470號自小客車等情，有臺北縣政府警察
    局新莊分局96年 1月23日北縣警新交字第0960001598號書函
    、交通部公路總局臺中區監理所96年2月12日中監自字第096
    0006498號函附彩色照片1幀及原審法院向臺北縣政府警察局
    調取拖吊現場彩色照片4紙在卷可憑（見原審卷第20、22、2
    3、27、28頁)。依該等彩色照片顯示，抗告人所有車牌3R－
    7470號自小客車，確係停在繪有「禁止臨時停車」之紅色標
    線旁，並有員警在場查看且書寫紀錄後，方由拖吊車將該違
    規車輛吊走。則抗告人徒憑舉發違反道路交通管理事件通知
    單上有不同之字體，臆測員警未在場，僅由拖吊場之司機單
    獨拖吊，再由員警追認云云，既與拖吊現場彩色照片所示情
    形，明顯不符，當無可採。又依上開拖吊現場之彩色照片，
    抗告人所有車牌3R－7470號自小客車，確係停在繪有「禁止
    臨時停車」之紅色標線旁，經員警取締而逕行拖吊，此項事
    證既甚明確，則抗告人聲請傳喚證人黃戴寶，擬證明該車停
    在白色標線處，自無調查之必要。(三)按聲明異議案件涉及犯
    罪嫌疑者，得在刑事訴訟程序終結前，以裁定停止其程序，
    道路交通案件處理辦法第17條第 2項固有明文。本件抗告人
    就台北縣泰山鄉○○路○段765巷內之標線有無違法等事項，
    於96年 2月27日向臺北縣警察局申請會勘，嗣經訴願後，再
    提起行政訴訟等情，固有抗告人提出之申請書、臺北縣政府
    警察局書函、臺北縣政府警察局新莊分局函、臺北縣政府函
    送會勘紀錄、訴願書、交通部訴願決定書、行政起訴狀及臺
    北高等行政法院收狀收據在卷可憑。惟上開行政爭訟，乃抗
    告人於本案交通違規遭舉發及裁罰後，始行提出，尚難執為
    本件聲明異議之有利事由，且非涉及犯罪嫌疑，抗告人主張
    依道路交通案件處理辦法第17條第 2項規定，裁定停止本件
    程序，亦非適法。(四)綜上所述，原審裁定駁回抗告人之異議
    ，並無違誤，抗告意旨指摘原裁定不當，為無理由，應予駁
    回。
四、依道路交通事件處理辦法第 26條、刑事訴訟法第412條，裁
    定如主文。
中　　華　　民　　國　　96　　年　　12　　月　　14　　日
            刑事第六庭    審判長法　官  李  文  雄
                                法　官  林  靜  芬
                                法　官  張  恩  賜
上列正本證明與原本無異。
不得再抗告。
                                書記官  陳　如　慧
中　　華　　民　　國　　96　　年　　12　　月　　14　　日
